【裁判字號】    90,訴,11
【裁判日期】    900301
【裁判案由】    偽造文書等
【裁判全文】
臺灣基隆地方法院刑事判決                              九十年度訴字第一一號
    公  訴  人  臺灣基隆地方法院檢察署檢察官
    被      告  乙○○
右列被告因偽造文書等案件，經檢察官提起公訴（八十九年度偵字第四三四五號、第
四六二四號、第四九○二號），本院判決如左：
    主  文
乙○○共同連續行使偽造私文書，足以生損害於他人，處有期徒刑捌月，緩刑參年。
扣案之仿冒「Ｐｌａｙｓａｔｉｏｎ」電視遊樂器程式遊戲光碟參佰陸拾玖片、仿冒
「Ｐｌａｙｓａｔｉｏｎ２」電視遊樂器程式遊戲光碟肆拾壹片、仿冒「Ｄｒｅａｍ
ｃａｓｔ」電視遊樂器程式遊戲光碟拾伍片（含開機片肆片）、仿冒ＧＡＭＥＢＯＹ
掌上型遊樂器卡匣伍拾肆個（單卡肆拾肆個、合卡拾個）及盜版光碟目錄柒本均沒收
。
    事  實
一、乙○○係在基隆市○○路一０六號經營鎖店。其明知如附表一編號１之「ＰＳ設
    計圖」、附表一編號２之「ＰｌａｙＳｔａｔｉｏｎ」均為日商．新力電腦娛樂
    股份有限公司（下簡稱新力公司）向經濟部中央標準局（現改制為智慧財產局，
    下簡稱中央標準局）申請准為商標註冊登記，商標註冊號數、指定使用之商品種
    類及商標專用期間均如附表一編號１、編號２所示，如附表一編號３之「ＳＥＧ
    Ａ」為日商．西雅企業股份有限公司（下簡稱西雅公司）向中央標準局申請准為
    商標註冊登記，商標註冊號數、指定使用之商品種類及商標專用期間如附表一編
    號３所示，如附表一編號４之「Ｎｉｎｔｅｎｄｏ」、編號５之「ＧＡＭＥＢＯ
    Ｙ」、編號６之「瑪莉醫生圖」、編號７之「瑪莉跳躍圖」、編號８之「ＳＵＰ
    ＥＲ  ＭＡＲＩＯ」、編號９之「薩爾達傳說」、編號１０之「ＰＯＣＫＥＴ
    ＭＯＮＳＴＥＲ」、編號１１之「ＺＥＬＤＡ」、編號１２之「瑪琍ＭＡＲＩＯ
    」均為日商．甲○○股份有限公司（下簡稱甲○○公司）向中央標準局申請准為
    商標註冊登記，商標註冊號數、指定使用之商品種類及商標專用期間如附表一編
    號４至１２所示；且明知如附表二所列之「ＧＴ實戰賽車２—跑車浪漫旅」為新
    力公司享有著作財產權之電腦程式著作，附表三所列之「勁爆熱舞３」為日商‧
    可樂美股份有限公司（下簡稱可樂美公司）享有著作財產權之電腦程式著作，附
    表四所列之「口袋怪獸金銀版」、「淘氣瑪琍２」則為甲○○公司享有著作財產
    權之電腦程式著作，且前揭電腦程式著作均係於我國管轄區域內首次發行，或係
    於日本首次發行後三十日內在中華民國管轄區域內發行，依著作權法第四條第一
    款之規定，為受我國著作權法保護之著作物，且亦明知一名姓名不詳之方姓成年
    男子於八十八年初所寄賣之數量不詳之「Ｐｌａｙｓｔａｔｉｏｎ」、「Ｐｌａ
    ｙｓｔａｔｉｏｎ２」、「Ｄｒｅａｍｃａｓｔ」電視遊樂器程式遊戲光碟片及
    ＧＡＭＥＢＯＹ掌上型遊樂器程式卡匣並未經過新力公司、西雅公司、可樂美公
    司、甲○○公司同意或授權，且「Ｐｌａｙｓｔａｔｉｏｎ」、「Ｐｌａｙｓｔ
    ａｔｉｏｎ２」、「Ｄｒｅａｍｃａｓｔ」電視遊樂器程式遊戲光碟片透過電視
    遊樂器之執行，在電視畫面上可顯現前開「ＰＳ設計圖」、「ＰｌａｙＳｔａｔ
    ｉｏｎ」、「ＳＥＧＡ」之商標圖樣，ＧＡＭＥＢＯＹ掌上型遊樂器程式卡匣外
    盒上有「Ｎｉｎｔｅｎｄｏ」、「ＧＡＭＥＢＯＹ」、「瑪琍醫生圖」、「瑪琍
    跳躍圖」、「ＳＵＰＥＲ  ＭＡＲＩＯ」、「薩爾達傳說」、「ＰＯＣＫＥＴＭ
      ＯＮＳＴＥＲ」、「ＺＥＬＤＡ」、「瑪琍ＭＡＲＩＯ」等商標圖樣，透過掌
    上型電視遊樂器之執行，亦可在遊樂器液晶螢幕上顯現「ＧＡＭＥＢＯＹ」、「
    Ｎｉｎｔｅｎｄｏ」之商標圖樣，為意圖欺騙他人，而使用相同於新力公司、西
    雅公司及甲○○公司所取得前開商標專用權之同一商品，足致使消費大眾產生混
    淆，且為侵害新力公司、可樂美公司及甲○○公司著作權之重製物，該「Ｐｌａ
    ｙｓｔａｔｉｏｎ」光碟片內並偽註以「Ｐｌａｙｓｔａｔｉｏｎ  Ｌｉｃｅｎ
    ｓｅｄ  ｂｙ  Ｓｏｎｙ  Ｃｏｍｐｕｔｅｒ  ＥｎｔｅｒｔａｉｎｍｅｎｔＩ
      ｎｃ」等文字，「Ｄｒｅａｍｃａｓｔ」光碟片內亦偽註以「ＰＲＯＤＵＣＥ
    Ｄ  Ｂｙ  ｏｒ  ＵＮＤＥＲ  ＬＩＣＥＮＳＥ  ＦＲＯＭ  ＳＥＧＡ  ＥＮＴ
    ＥＲＰＲＩＳＥＳ，ＬＴＤ．」等文字，足以對外表示一定該等光碟產品係新力
    公司、西雅公司所生產之用意證明，透過電視遊樂器之執行，可在電視畫面上顯
    現前開文字，仍與該姓名不詳之方姓成年男子基於概括犯意之聯絡，雙方約定每
    賣出一片光碟片，乙○○可分得新台幣（下同）二十元，每賣出一盒卡匣，乙○
    ○則可分得售價二成之報酬，交由乙○○以光碟片每片六十元、卡匣每盒二百元
    至一千元不等之價格，連續販賣予不特定之人，而藉販賣交付以行使該等偽造之
    文書，致消費者對於該產品與新力公司、西雅公司、可樂美公司及甲○○公司所
    銷售之真正遊戲光碟產生混淆，足以生損害於新力公司、西雅公司、可樂美公司
    及甲○○公司。嗣於八十九年十月十七日十五時三十分許，為警在上址查獲，並
    扣得仿冒之「Ｐｌａｙｓｔａｔｉｏｎ」電視遊樂器程式遊戲光碟片三百六十九
    片、「Ｐｌａｙｓｔａｔｉｏｎ２」電視遊樂器程式遊戲光碟片四十一片、「Ｄ
    ｒｅａｍｃａｓｔ」電視遊樂器程式遊戲光碟片十五片（含開機片四片）及ＧＡ
    ＭＥＢＯＹ掌上型遊樂器卡匣五十四個（單卡四十四個、合卡十個，另十三個單
    卡並無侵害甲○○公司之商標權及著作權，僅涉嫌違反專利法，惟此部分未據甲
    ○○公司提出告訴）及用以供顧客挑選仿冒光碟片所用之目錄七本。
二、案經內政部警政署保安警察第二總隊第二大隊第二中隊移送暨新力公司、西雅公
    司、可樂美公司及甲○○公司訴請台灣基隆地方法院檢察署檢察官偵查起訴。
    理  由
一、訊據被告乙○○固坦承在前揭鎖店內販賣仿冒之「Ｐｌａｙｓｔａｔｉｏｎ」、
    「Ｐｌａｙｓｔａｔｉｏｎ２」、「Ｄｒｅａｍｃａｓｔ」電視遊樂器程式遊戲
    光碟片及「ＧＡＭＥＢＯＹ」掌上型遊樂器程式卡匣之事實不諱，惟辯稱：該名
    方姓男子來伊店裡時說那些光碟片及卡匣都是合法的，所以伊不知道那些光碟片
    及卡匣是仿冒品云云。然查：右開事實，業經告訴代理人趙珮怡、高志明、丙○
    ○陳明在卷，復有查獲時之現場照片十三張附卷可按，並有如事實欄所列之物扣
    案可資佐證；又被告既非以販賣電視遊樂器相關產品為業，竟應允該姓名不詳之
    方姓成年男子將電視遊樂器程式遊戲光碟及掌上型遊樂器程式卡匣寄放予店內販
    賣，並約定分帳方式，而與一般商店交易時應確定物品價格及賣者聯絡方式之情
    形有異，可見被告對所寄賣物品之來源應有所懷疑，惟仍因貪圖小利為之；且被
    告所寄售之仿冒物品，只要向來店購買之顧客詢問，即可知悉該批光碟片及卡匣
    為仿冒品，況被告亦自承伊先生曾玩過ＰＳ的遊戲等語，以仿冒光碟片、卡匣不
    論是包裝抑或售價均與真品相差極大，只要是玩家均知之甚詳，縱使被告未曾把
    玩過相關遊戲產品，亦可自伊先生處得知該姓名不詳之方姓成年男子所寄賣者為
    仿冒品，是被告上開所辯，要無可採。
二、至如附表一編號１之「ＰＳ設計圖」、附表一編號２之「ＰｌａｙＳｔａｔｉｏ
    ｎ」、附表一編號３之「ＳＥＧＡ」、附表一編號４之「Ｎｉｎｔｅｎｄｏ」、
    編號５之「ＧＡＭＥＢＯＹ」、編號６之「瑪莉醫生圖」、編號７之「瑪莉跳躍
    圖」、編號８之「ＳＵＰＥＲ  ＭＡＲＩＯ」、編號９之「薩爾達傳說」、編號
    １０之「ＰＯＣＫＥＴ  ＭＯＮＳＴＥＲ」、編號１１之「ＺＥＬＤＡ」、編號
    １２之「瑪琍ＭＡＲＩＯ」分別為新力公司、西雅公司、甲○○公司向中央標準
    局申請註冊登記之商標圖樣，此有中華民國商標註冊證十二紙在卷足稽。另如附
    表二所列之「ＧＴ實戰賽車２—跑車浪漫旅」為新力公司享有著作財產權之電腦
    程式，附表三所列之「勁爆熱舞３」為可樂美公司享有著作財產權之電腦程式著
    作，附表四所列之「口袋怪獸金銀版」、「淘氣瑪琍２」為甲○○公司享有著作
    財產權之電腦程式著作，而日本人之著作依內政部八十一年八月八日台（八一）
    內著字第八一一五二四九號函釋，得依著作權法第四條第一款「於中華民國管轄
    區域內首次發行，或於中華民國管轄區域外首次發行後三十日內在中華民國管轄
    區域內發行者」之規定，受我國著作權法之保護，有該函文一紙附卷足按，故關
    於日本人之著作，若符合上述情事者，自得依著作權法取得著作權，而前開電腦
    程式著作均在我國管轄區域內首次發行，或係於日本首次發行後三十日內在中華
    民國管轄區域內發行，有證明資料（含首次發行目錄、進貨單、出貨單、發票、
    提單、進口報單、存貨異動明細表等）附卷可參。又本件扣案之光碟片均無說明
    書及雷射防偽標籤，包裝紙已遮去出產公司及商標圖樣，大多數之光碟片甚且並
    無壓克力外殼，僅以塑膠袋套封，光碟片正面多為裸片或僅有簡略粗糙之印刷，
    光碟片背面內圈亦無IFPI（International  Federation of the Phohographic
    Industry）之壓片識別碼（ＳＩＤＣＯＤＥ）；而將仿冒光碟片分別置入新力公
    司之「Ｐｌａｙｓｔａｔｉｏｎ」、「Ｐｌａｙｓｔａｔｉｏｎ２」主機及西雅
    公司之「Ｄｒｅａｍｃａｓｔ」主機運轉結果，與放入真品光碟片所出現之畫面
    完全相同，可徵仿冒光碟片係完全複製真品光碟片之程式無訛；且扣案之「ＧＡ
    ＭＥＢＯＹ」掌上型遊樂器程式卡匣與告訴代理人丙○○提供之真品卡匣之外包
    裝紙盒、襯盒材質均有所不同，真品收容盒上有「Ｎｉｎｔｅｎｄｏ  ＭＡＤＥ
      ＩＮ  ＪＡＰＡＮ」之字樣，仿品則無，真品卡匣上凹槽內有「Ｎｉｎｔｅｎ
    ｄｏ  ＧＡＭＥＢＯＹ」字樣，仿品卡匣上凹槽內則僅有「ＧＡＭＥ」字樣，真
    品卡匣之電路板及ＩＣ上均有「Ｎｉｎｔｅｎｄｏ」字樣，仿品則無，而將「Ｇ
    ＡＭＥＢＯＹ」掌上型遊樂器空機開啟電源後，螢幕上僅顯現「ＧＡＭＥＢＯＹ
    」圖樣，下方則是一長條形黑框，而將真品卡匣放入主機開啟電源後，螢幕上顯
    現「ＧＡＭＥ  ＢＯＹ」，下方則顯現「Ｎｉｎｔｅｎｄｏ」圖樣，而將扣案之
    仿冒卡匣放入主機後開啟電源，亦顯現同一畫面等情，均經台灣基隆地方法院檢
    察署檢察官勘驗屬實（見八十九年度偵字第四三四五號偵查卷第十三頁至第十五
    頁引用八十九年度偵字第九○四號偵查卷內告訴人所提真品部分勘驗結果、八十
    九年度偵字第四三四五號偵查卷第十七頁、第二十頁、第二十一頁），製有勘驗
    筆錄二份、照片十一張在卷足憑，顯見扣案之光碟片及卡匣均係使用新力公司、
    西雅公司、可樂美公司及甲○○公司前開註冊商標之仿冒商品，光碟片內並分別
    燒錄有透過電視遊樂器主機執行，得在螢幕顯示前開生產、授權及權利宣示字樣
    之畫面，且附表二至附表四所列光碟片內燒錄之遊戲軟體，兼係侵害新力公司、
    可樂美公司及甲○○公司享有電腦程式著作權之重製物。綜上所述，事證明確，
    被告違反商標法、著作權法及行使偽造私文書等犯行，足堪認定。
三、按以錄音、錄影或電磁記錄藉機器或電腦之處理，所顯示之聲音、影像或符號，
    足以為表示其用意之證明者，依刑法第二百二十條第二項之規定，以文書論。又
    新力公司、西雅公司、可樂美公司及甲○○公司所生產之電視遊樂器程式遊戲光
    碟片及卡匣等產品，在國內市場行銷多年，品質著有信譽，為相關消費大眾所共
    知之商品，且如附表二至附表四所示之物，均受我國著作權法保障，已如前述。
    則被告明知所寄售之電腦程式遊戲光碟片係仿冒上開公司之物，仍將之販售予不
    特定顧客，使購買者透過電視遊樂器之執行，可顯示他人所偽造告訴人新力公司
    、西雅公司、可樂美公司及甲○○公司之註冊商標，足使消費大眾誤以為該等仿
    冒光碟片，係由告訴人新力公司、西雅公司、可樂美公司及甲○○公司所授權製
    造，而生損害於新力公司、西雅公司、可樂美公司及甲○○公司，核其所為，係
    犯商標法第六十三條之販賣仿冒商標商品罪、刑法第二百十六條、第二百二十條
    第二項、第一項、第二百十條之行使偽造準私文書罪及著作權法第九十三條第三
    款之以同法第八十七條第二款之方法侵害著作權法罪。被告與不詳姓名之方姓男
    子間，具有犯意聯絡及行為分擔，為共同正犯。被告先後多次違反商標法、著作
    權法及行使偽造準私文書等犯行，各自時間緊接，所犯構成要件均相同，顯係皆
    基於概括犯意為之，應分別依刑法第五十六條之規定，論以一罪，並均加重其刑
    。被告以一行為同時觸犯商標法、著作權法及行使偽造準私文書罪，應依想像競
    合犯之規定，從一重之行使偽造準私文書罪處斷。又被告以一行為侵害告訴人新
    力公司及甲○○公司之商標專用權及著作權，亦應依想像競合犯之規定，從一重
    論處。爰審酌被告為一己之私，侵害他人之智慧財產權，有損我國國際形象，所
    查扣之仿冒光碟片達四百二十五片暨犯罪後態度等一切情狀，量處如主文所示之
    刑。查被告前未曾受有期徒刑以上刑之宣告，有本院被告全國前案紀錄表在卷可
    按，其因一時失慮而罹刑章，經此教訓，應知所警惕，而無再犯之虞，本院因認
    前開宣告之刑，以暫不執行為適當，併予宣告緩刑三年，以啟自新。扣案之盜版
    光碟目錄七本，為被告所有供犯罪所用之物，業據其供承在卷，依刑法第三十八
    條第一項第二款規定宣告沒收；至仿冒「Ｐｌａｙｓｔａｔｉｏｎ」電視遊樂器
    程式遊戲光碟片三百六十九片、「Ｐｌａｙｓｔａｔｉｏｎ２」電視遊樂器程式
    遊戲光碟片四十一片、「Ｄｒｅａｍｃａｓｔ」電視遊樂器程式遊戲光碟片十五
    片（含開機片四片）及ＧＡＭＥＢＯＹ掌上型遊樂器卡匣五十四個（單卡四十四
    個、合卡十個）等物，不問屬於犯人與否，依商標法第六十四條規定，均沒收之
    。
據上論斷，應依刑事訴訟法第二百九十九條第一項前段，著作權法第八十七條第二款
、第九十三條第三款、商標法第六十三條、第六十四條，刑法第十一條前段、第二十
八條、第五十六條、第二百十六條、第二百二十條第二項、第二百十條、第五十五條
、第七十四條第一款、第三十八條第一項第二款，判決如主文。
本案經檢察官黃士元到庭執行職務
中      華        民        國      九十      年    三     月    一     日
                                        臺灣基隆地方法院刑事第三庭
                                                法  官  林  玉  珮
右正本證明與原本無異。
對於本件判決如有不服，應於收受送達後十日內，向本院提出上訴書狀，上訴於臺灣
高等法院，並按他造當事人之人數附具繕本。
                                                書記官  陳  俊  德
中      華        民        國      九十      年    三     月    六     日
附錄論罪法條
著作權法第八十七條第二款：
有下列情形之一者，除本法另有規定外，視為侵害著作權或製版權：
二  明知為侵害著作權或製版權之物而散布或意圖散布而陳列或持有或意圖營利而交
    付者。
著作權法第九十三條第三款：
有下列情形之一者，處二年以下有期徒刑，得併科新臺幣十萬元以下罰金：
三、以第八十七條各款方法之一侵害他人者著作權者。
商標法第六十三條：
明知為前條商品而販賣、意圖販賣而陳列、輸出或輸入者，處一年以下有期徒刑、拘
役或科或併科新臺幣五萬元以下罰金。
刑法第二百十六條：
行使第二百十條至第二百十五條之文書者，依偽造、變造文書或登載不實事項或使登
載不實事項之規定處斷。
刑法第二百二十條第二項：
在紙上或物品上之文字、符號，依習慣或特約，足以為表示其用意之證明者，關於本
章及本章以外各罪，以文書論。
錄音、錄影或電磁紀錄，藉機器或電腦之處理所顯示之聲音、影像或符號，足以為表
示其用意之證明者，亦同。
稱電磁紀錄，指以電子磁性或其他無法以人之知覺直接認識之方式所製成之紀錄，而
供電腦處理之用者。
刑法第二百十條：
偽造、變造私文書，足以生損害於公眾或他人者，處五年以下有期徒刑。
附表一：
┌─┬───────┬──────┬──────────┬───────┐
│  │商  標  圖  樣│商標註冊號數│    指定使用商品    │ 商標專用期間 │
├─┼───────┼──────┼──────────┼───────┤
│  │              │００七一０四│商標法施行細則第四十│八十五年三月十│
│１│              │五四        │九條第九類之電腦、錄│六日起至九十五│
│  │              │            │有電腦程式之卡帶、磁│年三月十五日止│
│  │              │            │碟、光碟及卡匣      │              │
├─┼───────┼──────┼──────────┼───────┤
│  │              │００六七二六│商標法施行細則第二十│八十四年三月一│
│  │              │六六        │四條第七十二類之電腦│日起至九十四年│
│  │              │            │、錄有電腦程式之磁碟│二月二十八日止│
│２│              │            │、磁卡、磁帶及光碟  │              │
│  │              │            │                    │              │
│  │              │            │                    │              │
├─┼───────┼──────┼──────────┼───────┤
│  │              │            │商標法施行細則第二十│七十三年七月一│
│  │              │            │七條第八十類之電腦、│日起至八十三年│
│  │              │            │家用微電腦、公司用微│六月三十日止，│
│  │              │            │電腦、電腦用磁片、硬│嗣延展專用期間│
│  │              │            │體、軟體、電腦用磁帶│自八十三年七月│
│  │              │            │磁碟及其他應屬本類之│一日起至九十三│
│  │              │二四九０七０│一切商品，嗣核准延展│年六月三十日止│
│３│              │            │註冊之專用商品為計算│              │
│  │              │            │機、微電腦、家用微電│              │
│  │              │            │腦、公司用微電腦、硬│              │
│  │              │            │體、軟體、電腦用磁帶│              │
│  │              │            │、磁碟、電視遊樂器用│              │
│  │              │            │之程式卡帶、磁帶、磁│              │
│  │              │            │碟、磁碟驅動器      │              │
├─┼───────┼──────┼──────────┼───────┤
│  │              │聯合商標註冊│商標法施行細則第四十│八十七年九月十│
│  │              │號數：００八│九條第九類之電腦；計│六日起至九十六│
│  │              │一六六四六  │算機；電視機；電動機│年八月十五日止│
│  │              │正商標號數：│械兒童玩具；電視遊樂│              │
│４│              │００三七三七│器、包括主機、操作器│              │
│  │              │三八        │、搖控器、及錄有遊戲│              │
│  │              │            │程式之卡匣、磁碟、光│              │
│  │              │            │碟唯讀記憶體等商品  │              │
├─┼───────┼──────┼──────────┼───────┤
│  │              │            │商標法施行細則第二十│七十八年五月一│
│  │              │            │四條第七十二類之計算│日起至八十八年│
│  │              │            │機、電子計算機、電腦│四月三十日止，│
│  │              │            │中央處理機、磁碟、電│嗣延展專用期間│
│  │              │            │腦鍵盤、磁帶、印表機│自八十八年五月│
│  │              │            │、磁碟機、電腦程式磁│一日起至九十八│
│５│              │四四一一一二│帶、電腦程式磁碟片，│年四月三十日止│
│  │              │            │嗣核准延展註冊之專用│              │
│  │              │            │商品為電腦、中央處理│              │
│  │              │            │機、磁碟、電腦鍵盤、│              │
│  │              │            │磁帶、印表機、磁碟機│              │
│  │              │            │、電腦程式磁帶、電腦│              │
│  │              │            │程式磁碟片          │              │
├─┼───────┼──────┼──────────┼───────┤
│  │              │            │商標法施行細則第二十│八十年三月十六│
│  │              │            │四條第七十二類之電子│日起至九十年三│
│  │              │            │計算機、中央處理機、│月十五日止    │
│  │              │            │鍵盤、磁帶、磁碟、半│              │
│  │              │００五一七六│導體記憶體、各種記憶│              │
│６│              │五二        │體、印表機、磁碟機、│              │
│  │              │            │電視遊樂器用磁碟片、│              │
│  │              │            │電視遊樂器用程式卡匣│              │
│  │              │            │、電腦滑鼠、縱橫座標│              │
│  │              │            │輸入盤              │              │
├─┼───────┼──────┼──────────┼───────┤
│  │              │聯合商標註冊│商標法施行細則第二十│八十年三月十六│
│  │              │號數：００五│四條第七十二類之電子│日起至九十年三│
│  │              │一七七三九  │計算機、中央處理機、│月十五日止    │
│  │              │正商標號數：│鍵盤、磁帶、磁碟、半│              │
│７│              │００五一七六│導體記憶體、各種記憶│              │
│  │              │五二        │體、印表機、磁碟機、│              │
│  │              │            │電視遊樂器用磁碟片、│              │
│  │              │            │電視遊樂器用程式卡匣│              │
│  │              │            │、電腦滑鼠、縱橫座標│              │
│  │              │            │輸入盤              │              │
├─┼───────┼──────┼──────────┼───────┤
│  │              │聯合商標註冊│商標法施行細則第四十│八十五年十月十│
│  │              │號數：００七│九條第九類之電子計算│六日起至九十二│
│  │              │三二二九九  │機、中央處理機、鍵盤│年十二月三十一│
│  │              │正商標號數：│、磁帶、磁碟、半導體│日止          │
│  │              │００六二六六│記憶體、各種記憶體、│              │
│  │              │七四        │印表機、磁碟機、電視│              │
│  │              │            │遊樂器用程式磁碟片、│              │
│８│              │            │電視遊樂器用程式卡匣│              │
│  │              │            │、電視遊樂器用操作器│              │
│  │              │            │、電腦滑鼠、縱橫座標│              │
│  │              │            │輸入盤、光碟唯讀記憶│              │
│  │              │            │體錄有電腦程式之磁碟│              │
│  │              │            │、磁片、磁帶        │              │
├─┼───────┼──────┼──────────┼───────┤
│  │              │            │商標法施行細則第四十│八十八年九月十│
│  │              │            │九條第九類之電子計算│六日起至九十八│
│  │              │            │機、中央處理機、鍵盤│年九月十五日止│
│  │              │            │、磁帶、磁碟、半導體│              │
│  │              │            │記憶體、各種記憶體、│              │
│  │              │００八六七二│印表機、磁碟機、電視│              │
│９│              │六一        │遊樂器用磁碟片、電視│              │
│  │              │            │遊樂器用之遊戲卡匣、│              │
│  │              │            │、電視遊樂器用操作器│              │
│  │              │            │、電腦滑鼠、縱橫座標│              │
│  │              │            │輸入盤、光碟片之唯讀│              │
│  │              │            │記憶器              │              │
├─┼───────┼──────┼──────────┼───────┤
│  │              │聯合商標註冊│商標法施行細則第四十│八十八年十月一│
│  │              │號數：００八│九條第九類之電子計算│日起至九十八年│
│  │              │六九五三五  │機、中央處理機、鍵盤│五月三十一日止│
│  │              │正商標號數：│、磁帶、磁碟、半導體│              │
│  │              │００八五四二│記憶體、各種記憶體、│              │
│０│              │一七        │印表機、磁碟機、電視│              │
│１│              │            │遊樂器、電視遊樂器用│              │
│  │              │            │磁碟片、電視遊樂器用│              │
│  │              │            │程式卡帶、、電視遊樂│              │
│  │              │            │器用操作器、電腦滑鼠│              │
│  │              │            │、縱橫座標輸入盤、光│              │
│  │              │            │碟唯讀記憶體        │              │
├─┼───────┼──────┼──────────┼───────┤
│  │              │商標註冊號數│商標法施行細則第四十│八十六年十月十│
│  │              │：００七八０│九條第九類之電子計算│六日起至九十六│
│  │              │四０六      │機、中央處理機、鍵盤│年十月十五日止│
│  │              │            │、磁帶、磁碟、半導體│       │
│１│              │            │記憶體、各種記憶體、│              │
│１│              │            │印表機、磁碟機、電視│              │
│  │              │            │遊樂器、電視遊樂器用│              │
│  │              │            │磁碟片、電視遊樂器用│              │
│  │              │            │遊戲卡匣、、電視遊樂│              │
│  │              │            │器用操作器、電腦滑鼠│              │
│  │              │            │、縱橫座標輸入盤、光│              │
│  │              │            │碟片之唯讀記憶體    │              │
├─┼───────┼──────┼──────────┼───────┤
│  │              │００七三二二│商標法施行細則第四十│八十五年十月十│
│  │              │一三        │九條第九類之電子計算│六日起至九十五│
│  │              │            │機、中央處理機、鍵盤│年十月十五日止│
│  │              │            │、磁帶、磁碟、半導體│              │
│  │              │         │記憶體、各種記憶體、│              │
│２│              │            │印表機、磁碟機、電視│              │
│１│              │            │遊樂器、電視遊樂器用│              │
│  │              │            │磁碟片、電視遊樂器用│              │
│  │              │            │程式卡匣、、電視遊樂│              │
│  │              │            │器用操作器、電腦滑鼠│              │
│  │              │            │、縱橫座標輸入盤、光│              │
│  │              │            │碟唯讀記憶體、錄有電│              │
│  │              │            │腦程式之磁碟、磁片、│              │
│  │              │            │磁帶                │              │
└─┴───────┴──────┴──────────┴───────┘
附表二：
┌──────────┬────┬─────────┬─────────┐
│  遊  戲  名  稱    │查扣數量│  在日本發行日期  │  在臺灣發行日期  │
├──────────┼────┼─────────┼─────────┤
│ＧＴ實戰賽車２      │        │１９９９年１２月１│１９９９年１２月１│
│（ＧＲＡＮ  ＴＵＲＩ│   ２   │１日              │１日              │
│ＳＭＯ  ２）        │        │                  │                  │
└──────────┴────┴─────────┴─────────┘
附表三：
┌──────────┬────┬─────────┬─────────┐
│  遊  戲  名  稱    │查扣數量│  在日本發行日期  │  在臺灣發行日期  │
├──────────┼────┼─────────┼─────────┤
│勁爆熱舞３          │        │２０００年６月１日│２０００年６月１日│
│（Ｄａｎｃｅ  Ｄａｎ│        │                  │                  │
│  ｃｅ  Ｒｅｖｏｌｕ│   ７   │                  │                  │
│  ｔｉｏｎ３）      │        │                  │                  │
└──────────┴────┴─────────┴─────────┘
附表四：
┌──────────┬─────────┬─────────┐
│  遊  戲  名  稱    │  在日本發行日期  │ 在臺灣發行日期   │
├──────────┼─────────┼─────────┤
│口袋怪獸金銀版      │１９９９年１１月２│１９９９年１１月２│
│（Ｐｏｃｋｅｔ  Ｍｏ│１日              │０日              │
│ｎｓｔｅｒ）        │                  │                  │
├──────────┼─────────┼─────────┤
│淘氣瑪琍２          │１９９８年１０月２│１９９８年１１月３│
│（ＭＡＲＩＯ  Ｌａｎ│１日              │日                │
│ｄ２）              │                  │                  │
└──────────┴─────────┴─────────┘


司法院資訊處製作；財團法人民間司法改革基金會備份。
